קטלוג של O.62 - אוסף בורוויץ - עדויות שניגבו בידי הוועדה ההיסטורית היהודית בפולין,1945- 1947 O.62
O.62 - אוסף בורוויץ - עדויות שניגבו בידי הוועדה ההיסטורית היהודית בפולין,1945- 1947
- עדות של Rywa Szpanberg, ילידת Aleksandria, פולין שנכתבה בחלקה בבורות מסתור ב-Trostiniec ב-22 באוקטובר 1943 על תחושות יאוש ואבל עם אובדן יקיריה, 22/10/1943-1944; התיק נוצר על ידי Zydowska Komisja Historyczna; 2 עדות מכונת כתיבה; O.62/93
  עדות של Rywa Szpanberg, ילידת Aleksandria, פולין שנכתבה בחלקה בבורות מסתור ב-Trostiniec ב-22 באוקטובר 1943 על תחושות יאוש ואבל עם אובדן יקיריה החלק הראשון של העדות נכתב בזמן השהות בבור מסתור, ללא תקווה לשרוד, מתוך כוונה להשאיר עדות לסבלם של המסתתרים לאחר שלא יהיו עוד בחיים; מות האם ב-22 באוקטובר 1942; מחשבות על משמעות יצר החיים בתוך האבדון; דמות האב. קטע נוסף, שנכתב לאחר השחרור בידי הצבא האדום: תחושת הכאב עם מותו של האב בינואר 1944.
- עדות של Jerzy Spira, יליד 1934 Krakow, פולין, על אקצית גירוש הילדים ב-14 באפריל 1944 ומסתור במהלכה ב-Plaszow וב-Bruennlitz, date empty; התיק נוצר על ידי Zydowska Komisja Historyczna; 3 עדות מכונת כתיבה; O.62/94
  סלקציה; אקציות; ילדים יהודים - מאמצי השרדות; גירוש מגטאות; ילדים יהודים; הסתתרות מגרוש; Krakow,Krakow,Krakow,Poland; Plaszow,מחנה; Auschwitz,מחנה,Poland; Bruennlitz,מחנה; גירוש למחנה מוות
  עדות של Jerzy Spira, יליד 1934 Krakow, פולין, על אקצית גירוש הילדים ב-14 באפריל 1944 ומסתור במהלכה ב-Plaszow וב-Bruennlitz הפרדת החולים והזקנים לקראת גירושם ל-Auschwitz; סלקציות חוזרות של הילדים העובדים ואלה שאינם עובדים בידי Goeth ו-Chilowicz; בריחה מהשוטרים ומסתור בבור המחראה עם 3 ילדים נוספים במשך שש שעות; הבאתו לצריף האם; הסתתרות במשך כמה ימים לפני הצטרפותו לעבודה; נסיעה עם האב למחנה Emilswerke ב-Bruennlitz ועבודה במקום עד השחרור.
- עדות של Piotr Rawicz, יליד 1919 Lwow, פולין על קורותיו במחנה Leitmeritz, date empty; התיק נוצר על ידי Zydowska Komisja Historyczna; 3 עדות מכונת כתיבה; O.62/95
  מחנות עבודה; אסירים יהודים; Lwow,Lwow,Lwow,Poland; Leitmeritz,מחנה; Gross Rosen,מחנה,Germany; Theresienstadt,גטו,Czechoslovakia; Theresienstadt - Kleine Festung,מקום מעצר
  עדות של Piotr Rawicz, יליד 1919 Lwow, פולין על קורותיו במחנה Leitmeritz הגעת הטרנספורט הראשון של אסירים בני לאומים שונים מכלא Theresienstadt [המבצר הקטן Kleine Festung] ותחילת העבודות במחנה Leitmeritz, שנועד לייצור חלקי מטוסים מתחת לאדמה; תחילת פיתוח המחנה והרחבתו עם הגעת מגורשים מ-Gross Rosen בסוף מאי 1944; מגורי אסירים באורווה מוקפת גדר תיל; הגעת קבוצה גדולה של אסירים יהודים בעלי מלאכה והפנייתם לעבודות שדרשו מיומנות וניסיון; גירוש 800 יהודים מהמחנה, כנראה ל-Dachau; תלונות המפקחים על אבדן כוח עבודה יעיל ומיומן; מניעת גישה של יהודים לעבודות קלות יותר בידי הגרמנים והפולנים; פעילותו של Jan Hanicz, רופא ופסיכולוג, בתחום הקמת והרחבת שירותי הבריאות במחנה; פינוי כל היהודים, בריאים וחולים, ל-Theresienstadt באפריל 1945; הגעה ל-Theresienstadt וקבלת טיפול מידי הצלב האדום.
- עדות של Marceli Lubasz על קורותיו במחנות Gross Rosen, Mauthausen ו-Oranienburg, date empty; התיק נוצר על ידי Zydowska Komisja Historyczna; 2 עדות מכונת כתיבה; O.62/96
  מחנות ריכוז; מחנות מוות; הוצאות להורג; טרנספורטים; משרפות; רצח אסירים; סדיזם; יחס המפקדים במחנה; Gross Rosen,מחנה,Germany; Mauthausen,מחנה,Austria; Oranienburg,מחנה
  עדות של Marceli Lubasz על קורותיו במחנות Gross Rosen, Mauthausen ו-Oranienburg כניסה ל-Gross Rosen ב-1 במרס 1943; חקירה לגבי זהותו ואי-הודאה ביהדותו; התנאים במחנה; הוצאות להורג באמצעות זריקת רעל בקרמטוריום; ריכוז של 34,000 אסירים ואסירות במחנה, והגדלת היקף הרצח עד לפעילות המשרפות 24 שעות ביממה, ללא הפסקה; פינוי האסירים בקרונות ובהם 90-130 איש בינואר 1945; רצח של 1,200 אסירים מתוך 6,000 בידי אנשי ס"ס בדרך, שארכה 5 ימים; הגעה ל-Mauthausen; משם, לאחר 10 ימים, העברה ל-Oranienburg, לקראת סוף פברואר 1945; קומנדו סודי של יהודים ב-Oranienburg שעסק בייצור מסמכים מזוייפים ועבד ישירות עבור ה-Kriminalpolizei, וקומנדו של שענים יהודים; סימון יהודים ב-Oranienburg בטלאי זיהוי שונה ממחנות אחרים.
- עדות של Mozes Fand, יליד 1919 Bobrka, פולין על קורותיו בגטו Bobrka, במחנה Janowska ובשורות הפרטיזנים ביערות, date empty; התיק נוצר על ידי Zydowska Komisja Historyczna; 10 עדות מכונת כתיבה; O.62/97
  סדיזם; חיסול גטו; סלקציה; בריחה ממחנות עבודה; בריחה והצטרפות לפרטיזנים; עינויים; מחנות עבודה; אקציות; הוצאות להורג; גירוש למחנות; בריחה ליערות; Bobrka,Bobrka,Lwow,Poland; Bobrka,גטו; Janowska,מחנה; Brzuchowice,Lwow,Lwow,Poland
  עדות של Mozes Fand, יליד 1919 Bobrka, פולין על קורותיו בגטו Bobrka, במחנה Janowska ובשורות הפרטיזנים ביערות חיסול גטו Bobrka ורצח ההורים ב-13 באפריל 1943; גירוש עם האח הצעיר למחנה Janowska; התנאים במחנה; עבודה; ירי המוני באסירים בזמן המקלחת השבועית; התעללות וגילויי סדיזם מידי אנשי הס"ס; רצח אסירים בתדירות יום-יומית; הוצאות להורג של קבוצות אסירים בירי בחולות מחוץ למחנה באופן שגרתי; רצח האח הצעיר באקציה של 19 באוקטובר 1943; ניסיונות לארגן בריחה עם קבוצת חברים לאור שמועות על חיסול קרוב של המחנה; בריחה דרך גדרות המחנה תוך כדי ירי בידי השומרים; הגעה ליער Brzuchowice; חיפוש מסתור אצל מכרים פולנים; הצטרפות לקבוצת פרטיזנים ביער.
- עדות של Roman Kraftlos, יליד 1922 Krakow, פולין על קורותיו בגטו Krakow, במחנה Plaszow, ב-Keszmarok, במחנות Ravensbrueck ו-Sachsenhausen ובצעדת מוות, 18/06/1945-18/06/1945; התיק נוצר על ידי Zydowska Komisja Historyczna; 4 עדות מכונת כתיבה; O.62/98
  אקציות; חיסול גטו; מחנות עבודה; טרנספורטים; בריחה דרך גבול; סלקציה; מחנות ריכוז - גרמניה; צעדות מוות מגרמניה; בריחה מצעדת מוות; Krakow,Krakow,Krakow,Poland; Krakow,גטו; Plaszow,מחנה; Ravensbrueck,Potsdam,Brandenburg,Germany; Sachsenhausen,מחנה,Germany; Keszmarok,Spis,Slovakia,Czechoslovakia
  עדות של Roman Kraftlos, יליד 1922 Krakow, פולין על קורותיו בגטו Krakow, במחנה Plaszow, ב-Keszmarok, במחנות Ravensbrueck ו-Sachsenhausen ובצעדת מוות חיסול גטו Krakow ב-14 במרס 1943; סלקציות, צירוף לקבוצת פינוי החפצים שהותירו המגורשים והפשטת גופות של קרבנות הירי; עבודה במחנה Plaszow ובריחה לצד הסלובקי כעבור שבועיים; הגעה ל-Keszmarok; אקציה נגד יהודים עם הכיבוש הגרמני בספטמבר 1944; מעצר בכלא עד נובמבר 1944; גירוש למחנה Ravensbrueck בטרנספורט של יהודים וסלובקים; גילויי אנטישמיות וגניבת אוכל מהאסירים היהודים; פינוי המחנה בתחילת מרס 1945 והעברה ל-Sachsenhausen; יציאה לצעדת מוות של אלפי אסירים ב-20 באפריל 1945; בריחה מן השיירות והסתתרות בעזרת גרמנים מקומיים עד הגעתו של הצבא האדום; חזרה לפולין; חוסר מידע על גורל בני משפחתו.
- עדות של Hanka Kornfeld, ילידת 1910 Chrzanow, פולין על קורותיה בגטו ובמחנה ב-Krakow, במחנות ב-Skarzysko וב-Lipsko ובצעדת מוות, date empty; התיק נוצר על ידי Zydowska Komisja Historyczna; 8 עדות מכונת כתיבה; O.62/99
  גירוש למחנות; טרנספורטים; סלקציה; בריחה מצעדת מוות; צעדות מוות; מחנות עבודה בגרמניה; עבודה; ילדים יהודים; מחנות עבודה; Chrzanow,<>,<>,Poland; Krakow,גטו; Krakow,מחנה; Skarzysko,מחנה; Lipsko,Leipzig,Saxony,Germany; Lipsko,מחנה
  עדות של Hanka Kornfeld, ילידת 1910 Chrzanow, פולין על קורותיה בגטו ובמחנה ב-Krakow, במחנות ב-Skarzysko וב-Lipsko ובצעדת מוות ריכוז הילדים בבית ילדים והפרדתם מן ההורים ב-13 במרס 1943; הצטרפות למחנה ב-Jerozolimska ב- Krakow; סלקציות, הלקאות והוצאות להורג בירי ובתליה מדי יום, בהשתתפותם הפעילה של Amon Goeth ו-Chilowicz; אקציה וגירוש כ-3,000 איש ב-15 ביוני 1943; היוותרות הבן, בגיל 7, בצריף במחנה, מאז לא ידוע מה עלה בגורלו; כניסה למחנה Skarzysko והפרדה בין 1,200 נשים ובין 300 גברים; עבודה במפעל לייצור נשק, ותמותה בתוך זמן קצר עקב הרעלה כללית של הגוף מהמגע המתמיד עם חומצה ששימשה לייצור התחמושת; השרדות 500 נשים עד מרס 1944, מתוך טרנספורט שמנה 1,200 נשים והגיע בנובמבר 1943; סלקציה ב-31 ביולי 1944 ורצח של 200 אסירים; גירוש ל-Lipsko; עבודה במפעל תחמושת; יחס הגרמנים והפולניות הממונות; גירוש 10,000 נשים עם פינוי המחנה ב-13 באפריל 1945; צעדת מוות ללא מזון ומנוחה, תחת ירי בלתי פוסק; בריחה מן השיירה והסתתרות; שחרור בידי הצבא האדום לאחר 3 ימים.
- עדותו של Seman Bronislaw יליד 1932 Lwow פולין על קורותיו בגטו Lwow, ב-Auschwitz, ב-Ravensbrueck וב-Malchow, 21/06/1945-21/06/1945; התיק נוצר על ידי Zydowska Komisja Historyczna; 2 עדות מכונת כתיבה; O.62/100
  ילדים בגטו; ילדים יהודים; גטו; גירוש למחנות; עבודה; צעדות מוות; מחנות מעבר; אקציות; גירוש ברכבות; גירוש מגטאות; מדענים יהודים; צעדות מוות מ-Auschwitz ו-Birkenau; Lwow,גטו; Auschwitz Birkenau,מחנה השמדה,Poland; Rajsko,מחנה,Poland; Ravensbrueck,מחנה; Goldberg,Schwerin,Mecklenburg,Germany; Malchow,Schwerin,Mecklenburg,Germany
  עדותו של Seman Bronislaw יליד 1932 Lwow פולין על קורותיו בגטו Lwow, ב-Auschwitz, ב-Ravensbrueck וב-Malchow כיבוש Lwow; הסתתרות בעת האקציות; עבודת האם בעלת תואר דוקטור לכימיה בבית החולים היהודי ב-Lwow; מעצר ההורים; גירוש בליווי אנשי ס"ס בתא נפרד בקרון רכבת ל-Auschwitz בפברואר 1943; החיים במחנה הנשים ב-Auschwitz עם האם; העברה לבלוק 10 ב-Auschwitz כעבור חודשיים; העברה ל-Rajsko; עבודת האם במחקר על אודות מחלת העגבת במכון מחקר של הס"ס ב-Rajsko; עבודת Seman כשליח במכון בשנת 1944; שיפור תנאי המחייה בגלל עבודת האם במחקר; איסוף צמחי מרפא ביער תחת משמר של אנשי הס"ס; צעדת המוות ל-Ravensbrueck ב-18 בינואר 1945; החיים במחנה; המשך צעדת המוות ל-Malchow והגעה למחנה ב-2 במאי 1945; המשך צעדת המוות והישארות האם בדרך בשל מחלה; שחרור בידי הצבא האדום בעיר Goldberg, מעבר עם האם לפולין; היעדר מידע על גורלו של האב.
- עדותו של Steinberg Menachem יליד 1916 Riga לטביה על קורותיו בבניין המטה של Rosenberg ב-Berlin, date empty; 1 עדות מכונת כתיבה; O.62/101
  רבנים ואדמו"רים בשואה; תלמוד; מאסר; Riga,Rigas,Vidzeme,Latvia; Berlin,Berlin,Berlin,Germany
  עדותו של Menachem Steinberg יליד 1916 Riga לטביה על קורותיו בבניין המטה של Rosenberg ב-Berlin גירוש מ-Riga ל-Berlin ב-30 בנובמבר 1942; העברה למרתף למשך שישה שבועות; העברה לבניין המטה של Rosenberg; החיים בחדר ללא מיטה ורחצה וקבלת מזון משאריות האוכל של הגרמנים; תרגום התלמוד לגרמנית בכפייה תוך התעללות הגרמנים.
- עדותה של Helena Lewinska רופאה מ-Krakow על אודות רצח יהודים במהלך הגירוש ההמוני של יהודי Wawer ו-Anin ל-Swider ו-Otwock בקיץ 1942, date empty; 1 עדות עדות שמיעה מכונת כתיבה; O.62/102
  גירוש יהודים; גירוש מגטאות; רציחות מגורשים; רציחות המוניות; Swider,Warszawa,Warszawa,Poland; Anin,Warszawa,Warszawa,Poland; Wawer,Warszawa,Warszawa,Poland; Otwock,Warszawa,Warszawa,Poland; Warszawa,Warszawa,Warszawa,Poland
  עדותה של Helena Lewinska רופאה מ-Krakow על אודות רצח יהודים במהלך הגירוש ההמוני של יהודי Wawer ו-Anin ל-Swider ו-Otwock בקיץ 1942 עדות ראייה במשך נסיעה ברכבת מ-Swider ל-Warszawa: הצעדת אלפי יהודים שגורשו מ- Wawer ו-Anin ברגל תחת משמר חיילים פרשים וירי במגורשים שלא עמדו בקצב ההליכה בעיקר קשישים; גוויות לצד מסילת הרכבת; עדות שמיעה מחברתה בגטו Warszawa על אודות קפיצת אם יהודיה עם ילדיה מחלון דירה מבניין בוער.
- עדותו של Scheinowitz על קורותיו בגירוש מ-Plaszow, במחנה Zschachwitz, ב-Leitmeritz וב-Theresienstadt, date empty; 8 עדות מקור; O.62/103
  גירוש ברכבות; גירוש בזמן המלחמה; גירוש למחנות; מחנות עבודה בגרמניה; עבודה; מחלות רעב; תנאי חיים; סלקציה; גירוש גברים יהודים; גירוש מפולין; יחס המפקדים במחנה; מחלות; טיפוס הבהרות; הפצצות; בתי חרושת לתחמושת; אסירים יהודים; אסירים סובייטים; אסירים בעלי תפקידים; צעדות מוות מגרמניה; מחנות מעבר; חולים במחנה; אסירים גרמנים; אסירים פוליטים; אסירים פולנים; רעב; צעדות מוות מהונגריה; Zschachwitz,מחנה; Plaszow,מחנה; Passau Oberilzmuehle,מחנה; Mauthausen,מחנה,Austria; Flossenbuerg,מחנה; Leitmeritz,מחנה; Theresienstadt - Kleine Festung,מחנה
  עדותו של Scheinowitz על קורותיו בגירוש מ-Plaszow, במחנה Zschachwitz, ב-Leitmeritz וב-Theresienstadt שילוח מ-Plaszow עם 400 אסירים ב-9 באוקטובר 1944; הגעה ל-Zschachwitz לעבודה במפעלי נשק MIAG ב-13 באוקטובר 1944; החיים במחנה ובכללם עבודה ומגורים בבניין בן שלוש קומות; מינויו של Majer יהודי מגרמניה שניהל את המטבח ב-Plaszow לזקן המחנה (Lageraelteste); רישומים מינהליים ועריכת מסדר בקומת הכניסה וגזילת כל דברי הערך, הבגדים והרכוש של האסירים שהשאירו על דרגשי השינה; גניבה שיטתית של מזון מהאסירים בידי הנהלת המחנה וסגל העזר; ירידה בתפוקת העבודה עקב מנות המזון המצומצמות והולכות; הגעת 200 עובדים מקומנדו Passau, חלקם פולנים ורוסים; הגעת עוד 400 אסירים עם Paul Diesel קאפו ממחנה Mauthausen ואחראי לרצח 400 אסירים, לאחר חודש; התפרצות מגיפת הטיפוס בגלל היעדר תנאים ניקיון בסיסיים; מקרים רבים של דלקת ריאות בשל עבודה ועמידה ממושכת במסדרים באולמות ללא חימום; ריבוי מחלות ומקרים של בריחה בעיקר של רוסים; שיפור בתנאי המחיה לאחר החלפת ההנהלה וסגל המחנה; שריפת צריף המגורים בהפצצות אוויריות, שינה ללא החלפת בגדים וצמצום במנות המזון; התפרצות מחדש של מגיפת הטיפוס ומקרים רבים של דלקת ריאות; שילוח 200 מן החולים לתאי הגזים ב-Flossenbuerg; מינוי זקן מחנה חדש, אסיר פוליטי, שעשה רבות לשיפור תנאיהם של האסירים, כמו חיטוי, חיסונים, בנייה מחדש של אולם השינה בקומה העליונה; המשך ההפצצות שאילצו את האסירים לרוץ למטה כל לילה עם הישמע האזעקה; העברת העד למרפאת המחנה לאחר שחלה בטיפוס; הבראה למרות היעדר טיפול וגניבת מזון חולים בידי אנשי הסגל; סלקציה וחלוקת האסירים לפי מצבם הבריאותי והיכולת לעמוד במסע רגלי ימים אחדים לפני פינוי המחנה בחודש אפריל 1944; יציאת כ-400 אסירים עם זקן המחנה בליווי 40 אנשי ס"ס חמושים; הגעה למחנה ב-Leitmeritz לאחר שמונה ימים; העברת האסירים היהודים ל-Theresienstadt.
- עדותה של Pomeranz Franciszka על קורותיה בזהות בדויה ב-Budapest וב-Auschwitz, Zydzi polscy w Budapeszcie; date empty; התיק נוצר על ידי Zydowska Komisja Historyczna; 1 עדות מכונת כתיבה; O.62/104
  יהודים; עזרה והצלה; עזרה לילדים; גירוש בזמן המלחמה; עזרה ליהודים - לא יהודים; יחס האוכלוסייה - הונגרים; גירוש לאושוויץ; זהות בדוייה; ניירות אריים; Budapest,Pest-Pilis-Solt-Kiskun,<>,Hungary; Auschwitz,מחנה,Poland
  עדותה של Pomeranz Franciszka על קורותיה בזהות בדויה ב-Budapest וב-Auschwitz עבודה ב-Budapest החל מ-1939 על בסיס ניירות אריים שקיבלה מהנציגות הפולנית ב-Budapest ביודעין; יחס החברה ההונגרית הגבוהה ליהודים פולנים בסיוע בדיור, מתן תרופות והעברת ילדים יהודים מפולין לארץ ישראל; גירוש ל-Auschwitz כארית שסייעה ליהודים; החיים במחנה ובכללם עבודה במתפרה מאפריל 1944; שחרור בידי הצבא האדום.
- עדותו של Taustein Benjamin יליד 1896 Boryslaw פולין על קורותיו במחנות צבא לשבויי מלחמה בהונגריה וגרמניה משנת 1939 עד השחרור, Obozy wojsk. polskich i zydowskich na Wegrzech i w Niemczech; date empty; התיק נוצר על ידי Zydowska Komisja Historyczna; 3 עדות מכונת כתיבה; O.62/105
  חיילים יהודים פולניים; מחנה שבויי מלחמה; שבויי מלחמה יהודים; יחס ליהודים - צבא פולני; Vamosmikola,Bars es Hont,<>,Hungary; Budapest,מחנה; Duna,<>,<>,Hungary; Komarom,<>,<>,Hungary; Eszterhaza,Sopron,<>,Hungary; Kaisersteinbruk,<>,<>,<>; Wien,Vienna,<>,Austria; Luckenwalde,Stalag III A,מחנה,Germany; Berlin Area,<>,<>,<>; צבא פולני
  עדותו של Taustein Benjamin יליד 1896 Boryslaw פולין על קורותיו במחנות לשבויי מלחמה בהונגריה וגרמניה משנת 1939 עד השחרור העברה להונגריה כחייל בצבא הפולני ב-21 בספטמבר 1939; החיים במחנה שבויים; בריחה ממחנה השבויים למחנה אזרחי המיועד ליהודים פולנים ב-Budapest ב-7 במאי 1940; חזרה למחנה השבויים ביולי 1940; העברת החיילים והקצינים היהודים למחנה Vamosmikola בחודש אוגוסט 1941; יחס שווה לחיילים היהודים ולחיילים הפולנים פרט להגבלות התנועה שהוטלו על החיילים היהודים; החמרה ביחס ליהודים ואיסור יציאה מהמחנה עם כיבוש הונגריה ב-19 במרס 1944; יחס אוהד של הקצין הפולני מפקד המחנה כלפי היהודים; סירוב הקצין הפולני להסגיר את היהודים לגרמנים; החמרה ביחס כלפי היהודים עם הצהרת הכניעה של Horthy ב-15 באוקטובר 1944; העברת אזרחים יהודים פולנים למחנה; תחילת הגירושים; העברת הקצינים היהודים למחנה-מעבר ליד Komarom ב-19 בנובמבר 1944; גירוש היהודים ברפסודות דרך נהר ה-Duna והצעדתם ברגל לגרמניה 30 ק"מ ליום; החלטת המפקד ההונגרי בתחנת הגבול שלא להסגיר את החיילים היהודים לגרמנים; העברת החיילים היהודים לנקודת איסוף של הקצינים והחיילים הפולנים שבויי המלחמה ב-Eszterhaza; העברת החיילים היהודים עם החיילים הפולנים למחנות לשבויי מלחמה ב-Kaisersteinbruk ליד Wien; העברת החיילים היהודים ל-Luckenwalde ליד Berlin; שחרור.
- עדותה של Anna Schoenfeld ילידת Drohobycz פולין על גירוש אחרוני היהודים מאזור גליציה המזרחית למחנה Plaszow בחודש אפריל 1944 ואקציית גירוש הילדים ב-Plaszow בחודש מאי 1944, 04/1945-04/1945; התיק נוצר על ידי Zydowska Komisja Historyczna; 6 עדות מכונת כתיבה; O.62/106
  גירוש בזמן המלחמה; גירוש יהודים; גירוש למחנות; אקציות; מסדרים; ילדים יהודים; גירוש ילדים; מחנות ריכוז; סלקציה; ילדים ומבוגרים; Drohobycz,Drohobycz,Lwow,Poland; Plaszow,מחנה; Goeth Amon Leopold; גירוש למחנה מוות
  עדותה של Anna Schoenfeld ילידת Drohobycz פולין על גירוש אחרוני היהודים מאזור גליציה המזרחית למחנה Plaszow בחודש אפריל 1944 ואקציית גירוש הילדים מ-Plaszow בחודש מאי 1944 גירוש אחרוני היהודים מ"חבל הנפט" [אזור שדות הנפט באזור Drohobycz ו-Boryslaw בגליציה המזרחית] למחנה Plaszow בחודש אפריל 1944; מסדר קבלת המגורשים בנוכחות Goeth מפקד מחנה Plaszow הפרדת הנשים מהגברים, שוד הרכוש, שינה בצריף אחד ובו כאלף נשים; האקציה ב-14 במאי 1944: הקפת בית הילדים (Kinderheim) בשוטרים; סלקציה במגרש המסדרים והפרדת הקשישים, התשושים וילדים בני 10 -16; הכאת ההורים שניסו ללכת עם ילדיהם, השמעת מוסיקה דרך הרמקולים בזמן הובלת הפעוטות והילדים הקטנים מבית הילדים במשאיות דרך מגרש המסדרים; שבועת העדה לספר את מעשי הזוועה אם תשרוד ותגיע ליום השחרור.
- עדותו של Gewandter Leon יליד 1932 Bukaczowce פולין על קורותיו במסתור ב-Bukaczowce, אצל איכרים פולנים בכפרי הסביבה וביער, 25/06/1945-25/06/1945; התיק נוצר על ידי Zydowska Komisja Historyczna; 4 עדות מכונת כתיבה; O.62/107
  ילדים במסתור; ילדים יהודים - מאמצי השרדות; הסתתרות בכפר; בריחה מאקציה; הסתתרות אצל פולנים; בריחה ליערות; בונקר; מחבוא - "מאלינה"; עזרה ליהודים - אוקראינה; מות קרובי משפחה ומכרים; יחס האוכלוסייה - פולנים; בריחה מהוצאה להורג; מחבוא ביער; מסתור; הלשנה; רציחות המוניות; יחס האוכלוסייה - אוקראינים; Bukaczowce,Rohatyn,Stanislawow,Poland; Dniester River,<>,<>,<>
  עדותו של Gewandter Leon יליד 1932 Bukaczowce פולין על קורותיו במסתור ב-Bukaczowce, אצל איכרים פולנים בכפרי הסביבה וביער פיטורי האב מתפקידו כווטרינר המחוזי עם הכיבוש הגרמני; המשך עבודת האב בסתר; רצח המוני של יהודים בידי האוקראינים; הסתתרות במחבוא בעת האקציה; בניית מסתור בביתו של איכר פולני והסתתרות המשפחה במשך חודש; חזרה ל-Bukaczowce; רצח ההורים ואחיו בעקבות הלשנה; הסתתרות Leon עם 15 יהודים במחבוא; במסתור בעליית גג בבית איכר פולני ששמר על רכוש המשפחה; עזיבת האיכר; בריחה ליער שמעבר לנהר ה-Dniestr מחשש שיגורש לעבודת כפייה בגרמניה; במסתור בבונקר אחד מבין הבונקרים שיהודים בנו למטרת מסתור ביער; שמירת קשר בין המסתתרים בבונקרים; יציאות למשקי איכרים בסביבה להשגת מזון; חשש הגרמנים להיכנס למעמקי היער; מעבר לכיוון הנהר עם התקרבות החזית ופיצוץ הגשרים בידי הגרמנים; הסתתרות יהודים ופולנים רבים במקומות אלה מפני אנשי Bandera; שחרור בידי הצבא האדום.
- עדותו של Beer Abraham יליד 1921 Bielsko פולין על קורותיו במחנה Janowska וב-Tilsit, Oboz Janowski w czerwcu 1942 r. - laznia; date empty; התיק נוצר על ידי Zydowska Komisja Historyczna; 5 עדות מכונת כתיבה; O.62/108
  מחנות עבודה; יחס המפקדים במחנה; טיפוס; מחלות; אוקראינים; אסירים יהודים; רצח אסירים; בריחה לצד הארי; זהות בדוייה; תעודות מזויפות; בריחה ממחנות עבודה; תעודות אריות; תעודות לידה; Bielsko,Bielsko Slaskie,Slask,Poland; Przemysl,Przemysl,Lwow,Poland; Janowska,מחנה; Lwow,Lwow,Lwow,Poland; Tilsit,Gumbinnen,East Prussia,Germany
  החומרים נמסרו ליד ושם על ידי BorwIcz Michal
  עדותו של Beer Abraham יליד 1921 Bielsko פולין על קורותיו במחנה Janowska וב-Tilsit גירוש מ-Przemysl בקרונות בהמות למחנה Janowska ב-Lwow ב-15 ביוני 1942; החיים במחנה ובכללם צירוף ליחידה של חסרי מקצוע ועבודות בניין בתחנת רכבת; התעללויות של השומרים האוקראינים בדרך לעבודה ובמהלכה; ירי באסירים בידי מפקד המחנה; היעדר תנאים סניטריים בסיסיים ובכללם כינים בצריף; מגיפת הטיפוס והעברת 50 -100 חולים מדי יום ליעד לא ידוע; חיטוי האסירים בבית מרחץ והעמדתם או השכבתם בחוץ במשך יום שלם; החזרת האסירים לאחר החיטוי לצריפים שבהם לא בוצע חיטוי; התפשטות מגיפת הטיפוס; בריחה יחד עם שני חברים (אחד מהם חולה בטיפוס) במהלך העבודה בתחנת הרכבת; מעצר אמו ואם חברו בכלא ב-Lwow; השגת תעודת לידה מזויפת והעברה לעבודות ב-Tilsit שבגרמניה מטעם מדור העבודה הגרמני.
- עדותו של Menashe Holender יליד 1907 Krakow פולין על אודות הוצאת שני אסירים להורג בתלייה במחנה Biezanow, Egzekucja wieszania dwoch wiezniow w obozie zyd. w Biezanowie; date empty; התיק נוצר על ידי Zydowska Komisja Historyczna; 5 עדות מכונת כתיבה; O.62/109
  הוצאות להורג; תלייה; מחנה אסירים; Biezanow,מחנה,Poland
  עדותו של Menashe Holender יליד 1907 Krakow פולין על אודות הוצאת שני אסירים להורג בתלייה במחנה Biezanow הוצאת אסיר נמלט וחברו להורג בפקודת Ritzki מפקד מחנה Biezanow; בחירת מקום לבניית הגרדום והזמנת אורחים לצפות באירוע; העמדת כל אסירי המחנה לצפות בהוצאה להורג; התעללות Ritzki בשני הנידונים למוות; קריעת החבל בעת התלייה ותחינות האסירים לחוס על חייהם; תלייתם בשנית תוך התבדחות המפקד; אווירת הנכאים בקרב האסירים.
- עדותה של אסירה אלמונית מ-Auschwitz על אודות צעדת המוות של אסירות מ-Auschwitz דרך גרמניה, 25/06/1945-25/06/1945; התיק נוצר על ידי Zydowska Komisja Historyczna; 3 עדות מכונת כתיבה; O.62/110
  אסירות; נשים בשואה; יהודיות; צעדות מוות מ-Auschwitz ו-Birkenau; Grimma,Leipzig,Saxony,Germany; Wurzen,Leipzig,Saxony,Germany; Meissen,Dresden Bautzen,Saxony,Germany; Doebeln,Leipzig,Saxony,Germany; Nossen,Leipzig,Saxony Province,Germany; Strehlen,Breslau,Silesia (Lower),Germany
  עדותה של אסירה אלמונית מ-Auschwitz על אודות צעדת המוות של אסירות מ-Auschwitz דרך גרמניה ירי באסירות בעת ניסיונותיהן לאסוף ירקות מהשדות מפאת הרעב במהלך צעדת המוות; העברה דרך ערי גרמניה Grimma, Wurzen, Meissen, Doebeln, Nossen, Strehlen; דריסת אם ושתי בנותיה על ידי טנק גרמני; הפצצות בידי בעלות הברית מן האוויר; חציית נהר ה-Elbe ברפסודות; המשך צעדת המוות תחת הפצצות מן האוויר ונוכח התקרבות החזית; הגעה ליער במרומי הר; החיים על ההר במשך שלושה שבועות; שחרור.
- עדותה של Eugenia Gurfinkiel ילידת Warszawa פולין 1910 על קורותיה בגטו Warszawa, ב--Majdanek, ב-Auschwitz-Birkenau, ב-Ravensbrueck וב-Malchow, 30/06/1945-30/06/1945; התיק נוצר על ידי Zydowska Komisja Historyczna; 9 עדות מכונת כתיבה; O.62/111
  נשים בשואה; ילדים בגטו; ילדים במסתור; מקלטים; מסתור; אקציות בגטו; גירוש בזמן המלחמה; מות קרובי משפחה ומכרים; משרפות; יחס המפקדים במחנה; רעב; ילדים; ילדים יהודים; הסתתרות מגרוש; גירוש ברכבות; גירוש מגטאות; תאי גזים; עבודה; עזרה לילדים; קאפו; אסירים פוליטים; סלקציה; מחלות; צעדות מוות מ-Auschwitz ו-Birkenau; מחנות מעבר; רציחות מגורשים; נדודים; מחנות מוות; תמותה המונית; אסירים בעלי תפקידים; מחלות רעב; Warszawa,גטו; Warszawa Umschlagplatz,אתר רצח; Lublin,Lublin,Lublin,Poland; Majdanek,מחנה,Poland; Auschwitz I,מחנה ריכוז,מחנה,Poland; Birkenau,מחנה השמדה,Poland; Ravensbrueck,מחנה; Opole,<>,<>,Poland; Malchow,מחנה; Freiberg,Dresden Bautzen,Saxony,Germany; גטו Warszawa; גירוש למחנה מוות; Umschlagplatz